【裁判字號】    89,重訴,31
【裁判日期】    890331
【裁判案由】    撤銷調解之訴
【裁判全文】
臺灣苗栗地方法院民事判決                      八十九年度重訴字第三十一號
    原      告  乙○○
    訴訟代理人  董良駿律師
    被      告  甲○○
右當事人間請求撤銷調解之訴事件，本院判決如左：
    主    文
原告之訴駁回。
訴訟費用由原告負擔。
    事    實
甲、原告方面：
一、聲明：
 （一）確認原告與被告間於苗栗縣公館鄉調解委員會八十七年度民調字第八四號調
       解書內成立之債權不存在。
 （二）本院八十八年度執字第四八九二號損害賠償強制執行事件所為之強制執行程
       序，應予撤銷。
 （三）訴訟費用由被告負擔。
二、陳述：原告與被告間家庭糾紛事件，於民國八十七年十二月十日，經苗栗縣公館
    鄉調解委員會以八十七年度民調字第八四號調解成立，並經本院以八十七年度核
    字第一六二六號核定在案，嗣原告業依調解書內容按月給付被告三萬元，惟被告
    未盡其義務，承擔家庭生活及保護教養子女，故原告是否應繼續給付，有得撤銷
    之原因，為此依鄉鎮市調解條例第二十六條第一項規定提起本訴，請求判決如訴
    之聲明。
三、證據：提出苗栗縣公館鄉調解委員會八十七年度民調字第八四號調解書影本一份
    、存證信函影本二件為證。
乙、被告方面：未提出準備書狀作何聲明或陳述。
丙、本院依職權調閱本院八十七年度核字第一六二六號民事卷，並囑託苗栗縣公館鄉
    調解委員會查明本院核定調解書之送達時間。
    理    由
一、原告之訴，依其所述之事實，在法律上顯無理由者，法院得不經言詞辯論，逕以
    判決駁回之，民事訴訟法第二百四十九條第二項定有明文。
二、按經法院核定之民事調解有無效或得撤銷之原因者，當事人得向原核定法院提起
    宣告調解無效或撤銷調解之訴，鄉鎮市調解條例第二十六條第一項雖定有明文，
    惟前項訴訟，當事人應於法院核定之調解書送達後三十日內提起之，同條例同條
    第二項亦規定甚明。本件原告起訴主張，本院八十七年度核字第一六二六號核定
    之苗栗縣公館鄉調解委員會八十七年度民調字第八四號調解書，其調解有無效或
    得撤銷之原因，為此起訴請求撤銷調解云云；惟經本院依職權調閱八十七年度核
    字第一六二六號卷宗，及函囑苗栗縣公館鄉調解委員會查明結果，上開調解書係
    於八十七年十二月十五日經本院核定，嗣由苗栗縣公館鄉調解委員會於民國八十
    七年度十二月二十一日，以八十七公鄉民字第一一一一六號函送達於兩造，此有
    苗栗縣公館鄉調解委員會函覆本院所附之送達證書影本附卷可稽。而本件原告遲
    至八十九年三月八日上午始向本院提起撤銷調解之訴，此亦有本院八十九年度重
    訴字第三一號卷宗收狀章所載日期在卷可考，是原告起訴請求，顯早已逾前開規
    定之送達後三十日期間，與前開規定，自屬不合，故其請求顯無理由，揆諸前項
    說明，不經言詞辯論，逕以判決駁回。
三、結論：原告之訴為無理由，依民事訴訟法第二百四十九條第二項、第七十八條、
    判決如主文。
中      華      民      國    八十九    年      三      月    三十一    日
                                  臺灣苗栗地方法院民事庭
~B法      官  林念祖
右為正本係照原本作成。
如對本判決上訴，須於本判決送達後二十日內向本院提出上訴狀（須按他造當事人之
人數附繕本，並繳納上訴費用新臺幣壹拾萬仟伍佰元，另附三十四元郵票十份）。
~B法院書記官  邱鴻志
中      華      民      國    八十九    年      四      月      五    日


司法院資訊處製作；財團法人民間司法改革基金會備份。
